臺灣高等法院交通事件裁定　　　　　　 96年度交抗字第285號
　　抗　告　人
　　即受處分人　甲○○
上列抗告人因違反道路交通管理處罰條例案件，不服臺灣板橋地
方法院，中華民國96年3月7日所為裁定（ 96年度交聲字第146號
），提起抗告，本院裁定如下：
    主  文
抗告駁回。
    理  由
一、原處分意旨略以：異議人即受處分人甲○○於民國95年9月1
    3日9時33分許，駕駛3G-8631號自用小客車， 行經桃園縣桃
    園市○○路與安東街口處，違規闖越路口之紅燈號誌之違規
    ，經桃園縣政府警察局桃園分局員警當場攔停舉發，並依道
    路交通管理處罰條例第53條第1項、第63條第1項第3款規定
    ，裁處異議人新台幣2700元之罰鍰，並記違規點數3點。
二、異議人異議意旨略以：本件案發當時， 係由友人駕駛車輛，
    異議人則係坐於駕駛座旁，友人違規後因見員警而下車逃離
    ，未料員警要求異議人出示駕照後即開單告發，本件違規係
    由友人駕車所致，而非異議人所為，爰依法聲明異議等語。
三、原裁定意旨以：
（一）按「汽車駕駛人，行經有燈光號誌管制之交岔路口闖紅燈
      者，處新臺幣一千八百元以上五千四百元以下罰鍰」、「
      汽車駕駛人有左列各款所列條款之一者，除依原條款處罰
      鍰外，並予記點：三、有第四十三條、第五十三條或第五
      十四條情形之一者，各記違規點數三點」、「本條例之處
      罰，受舉發違反道路交通管理事件之受處罰人，認為受舉
      發之違規行為應歸責他人者，應於舉發違反道路交通管理
      事件通知單應到案日期前，檢附相關證據及應歸責人相關
      證明文件，向處罰機關告知應歸責人，處罰機關應即另行
      通知應歸責人到案依法處理。逾期未依規定辦理者，仍依
      本條例各該違反條款規定處罰」，道路交通管理處罰條例
      第53條第1項、第85條第1項定有明文。
（二）經查：異議人於95年9月13日9時33分許， 駕駛3G-8631號
      自用小客車，行經桃園縣桃園市○○路與安東街口處，違
      規闖越路口之紅燈號誌乙情，業據原處分機關於移送書中
      指述綦詳，核與桃園縣政府警察局桃園分局95年10月23日
      桃警分交字第0951045548號函所述異議人上開違規之情節
      相符，復有在場警員洪建舜所填製「舉發違反道路交通管
      理事件通知單」乙紙在卷可稽，足堪認定。雖異議人辯稱
      上開自用小客車當時係由友人駕駛違規，其係坐在右前座
      上，並非違規行為人云云。惟異議人於上開時地駕駛上開
      用小客車違規闖越路口紅燈號誌直行乙節，亦據上開桃園
      縣政府警察局桃園分局函中載明「員警攔停時， 3G-8631
      號自小客車內只有台端一人於駕駛座」乙情明確，且異議
      人所稱上開違規行為之駕駛人，既係其「友人」，而異議
      人亦始終未能提出該「友人」之「相關證據及應歸責人相
      關證明文件」，以實其說，而僅空言辯稱其非當時之駕駛
      人云云，是異議人上開所辯，自不足採信，異議人上開違
      規行為，應堪認定。綜上所述，本件原處分機關以異議人
      上開違規行為明確， 依道路交通管理處罰條例第53條第1
      項、第63條第1項第3款之規定，裁處異議人2700元之罰鍰
      ，並記違規點數3點，應無任何違法或不當之處， 至為灼
      然。茲本件異議人不服原處分機關所為上開裁決書之處分
      ，聲明異議，而空言指摘云云，揆諸上述，為無理由，應
      予駁回，經核並無違誤。
四、抗告人即受處分人抗告意旨略以：本件違規係由友人駕駛上
    開自用小客車所致，友人闖紅燈後看見交警即下車跑走，抗
    告人仍留在現場，警員命抗告人出示駕照及身分證後，即掣
    單舉發。抗告人當場表示不服，且拒絕簽字，員警留下紅單
    即離去。當日因事前往桃園，而抗告人對於桃園道路不熟，
    乃請友人充任駕駛，未料事發後無法找到友人，抗告人實未
    違規，爰請撤銷原裁定等語。
五、惟查：本件抗告人於案發時、地，確有違規闖越紅燈而遭員
    警當場攔停舉發等情，業據原審詳載理由依據，抗告人猶執
    前詞，辯稱本件違規係由友人駕駛所致，並無違規等語，顯
    不足採。足見本件抗告意旨所指，為無理由，應予駁回。
據上論結，應依道路交通案件處理辦法第26條，道路交通管理處
罰條例第89條，刑事訴訟法第412條，裁定如主文。
中　　華　　民　　國　　96　　年　　4 　　月　　 26　 日
                  交通法庭審判長法　官  蔡秀雄
　　　　　　　　　　　　　　　　法  官  鄭水銓
　　　　　　　　　　　　　　　　法  官  周煙平
以上正本證明與原本無異。
不得再抗告。
                                書記官  蕭麗珍
中　　華　　民　　國　　96　　年　　5 　　月　　3 　　日
